【裁判字號】    89,簡上,190
【裁判日期】    890927
【裁判案由】    妨害秩序
【裁判全文】
臺灣高雄地方法院刑事判決                        八十九年度簡上字第一九號
    上  訴  人  甲○○
    即  被  告
右列上訴人因妨害秩序案件，不服本院鳳山簡易庭八十九年度鳳簡字第四八二號中華
民國八十九年七月二十四日第一審簡易判決（聲請簡易判決處刑案號：八十九年度偵
字第八八００號），提起上訴，本院判決如左：
    主  文
上訴駁回。
    事  實
一、甲○○曾於民國八十六年間，因妨害秩序案件，經台灣高雄地方法院於八十七年
    二月十六日以八十六年度易字第八九四一號刑事判決判處有期徒刑三月確定，於
    八十七年三月二十五日易科罰金執行完畢，復於八十八年間因妨害秩序案件，經
    台灣台南地方法院於八十八年十二月六日以八十八年度新簡字第四八三號刑事簡
    易判決判處有期徒刑五月，被告不服提起上訴，嗣於八十九年四月十七日撤回上
    訴而告確定。惟甲○○仍不知悔改，又於八十九年一月十五日上午九時二十分許
    ，在高雄市○○區○○路敬老亭旁，販賣俗稱「六合彩」賭博之明牌予不特定之
    人，以供簽賭「六合彩」每份新台幣（下同）三百元，而以文字、圖畫公然煽惑
    他人簽賭六合彩犯賭博罪，經警當場查獲，並扣得其所有之「六合彩」明牌七本
    、明牌分析圖表一張及紅色簽字筆一支。
二、案經高雄市政府警察局新興分局移送台灣高雄地方法院檢察署檢察官偵查後聲請
    簡易判決處刑。
    理  由
一、右揭事實業據被告甲○○於警訊及偵查中坦承不諱，復有扣案之「六合彩」明牌
    七本、明牌分析圖表一張及紅色簽字筆一支可資佐證，事證明確，被告犯行洵堪
    認定。
二、核被告所為，係犯刑法第一百五十三條第一款之妨害秩序罪。又查被告於八十六
    八十八年間，二次因妨害秩序罪，經本院及台灣台南地方法院先後判處有期徒刑
    三月、五月確定，前案經易科罰金於八十七年三月二十五日執行完畢之事實，有
    台灣高等法院被告全國前案紀錄表及本院辦理刑案電話查詢登記表各一份在卷可
    稽，其於有期徒刑執行完畢後，五年內再犯最重本刑有期徒刑以上之本罪，屬累
    犯。原審因適用刑法第一百五十三條第一款、第四十七條、第四十一條、第三十
    八條第一項第二款、罰金罰鍰提高標準條例第一條前段、第二條以簡易判決處被
    告有期徒刑六月，如易科罰金以三百元折算一日，扣案之六合彩明牌七本、明牌
    分析圖表一張及紅色簽字筆一支均沒收，經核認事用法均無違誤，量刑亦稱妥適
    ，被告上訴意旨認量刑過重，指摘原判決不當，為無理由，應予駁回。
三、上訴人經合法傳喚，無正當理由不到庭，爰依刑事訴訟法第三百七十一條之規定
    ，不待其陳述逕行判決。
據上論斷，應依刑事訴訟法第四百五十五條之一第三項、第三百六十八條、第三百七
十一條，判決如主文。
本案經檢察官莊榮松到庭執行職務。
中      華      民      國      八十九      年      九    月    二十七  日
                                  臺灣高雄地方法院刑事庭
                                      審判長法  官  林  水  城
                                            法  官  李  麗  珠
                                            法  官  吳  宏  榮
右正本證明與原本無異。
不得上訴。
                                            書記官  呂  怜  勳
中      華      民      國      八十九      年      九    月    二十七  日


司法院資訊處製作；財團法人民間司法改革基金會備份。
